【裁判字號】    91,訴,378
【裁判日期】    920417
【裁判案由】    毒品危害防制條例
【裁判全文】
臺灣苗栗地方法院刑事判決                          九十一年度訴字第三七八號
    公  訴  人  臺灣苗栗地方法院檢察署檢察官
    被      告  甲○○
    指定辯護人  本院公設辯護人乙○○
右列被告因違反毒品危害防制條例案件，經檢察官提起公訴（九十一年度偵字第九三
五號），本院判決如左：
    主  文
甲○○販賣第一級毒品，累犯，處有期徒刑捌年。
扣案之海洛因伍包（壹包毛重約一點九公克、另毛重約一公克裝及二公克裝各貳包）
及安非他命拾肆包（毛重約壹公克裝計拾壹包，其餘參包分別毛重約參點伍公克、柒
點陸公克及拾柒點捌公克），均沒收銷燬之；夾鏈袋肆拾個及電子秤壹台，均沒收。
    事  實
一、甲○○前因違反麻醉藥品管理條例案件，經法院判處有期徒刑三年確定，於民國
    八十六年三月十三日執行完畢，猶不知悔改。復於九十一年二月二十八日某時，
    在苗栗縣頭份鎮國道一號高速公路頭份交流道下，意圖營利，向不詳年籍姓名綽
    號「阿發」之成年男子，以新台幣五萬元之代價，販入毛重約（以下均為毛重）
    七點九公克之第一級毒品海洛因及三十九點九公克之第二級毒品安非他命，並以
    其所有之夾鏈袋及電子秤將前開海洛因及安非他命予以分裝，欲伺機出售牟利。
    嗣警方於九十一年三月二日晚上九時三十分許，在頭份鎮流東里八鄰信德新村三
    十一號另案執行拘提屋主張蒼屏時，請求在場之甲○○出示證件，甲○○不慎將
    海洛因一小包（重一點九公克）掉落於地，方為警所發覺，並在其所駕駛之牌照
    號碼ＪＬ—三二五八號自用小客車上搜得其所有之海洛因四包（重一公克裝及二
    公克裝各二包）、安非他命十四包（重一公克裝計十一包，其他三包分為三點五
    公克、七點六公克及十七點八公克）、夾鏈袋四十個、注射針筒五支、帳冊一張
    及電子秤一台等物。
二、案經苗栗縣警察局竹南分局移送臺灣苗栗地方法院檢察署檢察官偵查起訴。
    理  由
一、訊據被告甲○○固坦承扣案之毒品海洛因、安非他命及夾鏈袋等均為其所有，惟
    矢口否認有何販入毒品海洛因、安非他命之犯行，辯稱：伊向「阿發」所購買之
    海洛因、安非他命原係為供己施用，於購入後始起意販賣安非他命，惟尚未賣出
    ，即為警查獲等語。經查，被告係意圖營利，而於前開時地向綽號「阿發」之成
    年男子販入扣案之上揭毒品海洛因、安非他命，於販入後即以電子秤磅重，並分
    裝於夾鏈袋乙節，業據被告迭於警訊、偵查中及本院就檢察官聲請羈押被告而訊
    問被告時自白不諱，且扣案之毒品經送法務部調查局、內政部警政署刑事警察局
    鑑驗結果，分別確係海洛因、安非他命乙節，亦有法務部調查局、內政部警政署
    刑事警察局鑑驗通知書各乙紙在卷可憑；另扣案之海洛因、安非他命業已分裝成
    一公克重、二公克重不等，又扣案之海洛因、安非他命分別毛重約七點九公克、
    三九點九公克，數量不可謂不多，況如僅係供己施用，何需備置多達四十個以上
    之夾鏈袋及電子秤？綜上，足徵被告上述自白核與事實相符。至其嗣後翻異前詞
    ，否認上情，要係事後卸責之詞，自不足採。是本件事證已臻明確，被告犯行洵
    堪認定。
二、按「刑法上所謂販賣行為，不以販入後復行賣出為必要，只要以營利為目的，而
    有販入或賣出二者其一之行為，即足構成，雖未及賣出，仍屬販賣既遂。．．．
    」（最高法院八十八年度台上字第二八二八號判決要旨參照）。是被告既已販入
    上述第一、二級毒品，核其所為，係犯毒品危害防制條例第四條第一項之販賣第
    一級毒品罪、同條第二項之販賣第二級毒品罪。又被告以一販賣行為該當上述二
    罪名，為想像競合犯，應依刑法第五十五條之規定，從較重之販賣第一級毒品罪
    論處。又被告前因違反麻醉藥品管理條例案件，經法院判處有期徒刑三年確定，
    並於八十六年三月十三日執行完畢，有臺灣高等法院被告全國前案紀錄表在卷可
    稽，其受有期徒刑執行完畢後，五年以內再犯本件有期徒刑以上之罪，為累犯，
    並就法定本刑併科罰金部分，依法加重其刑（至法定本刑為死刑或無期徒刑部分
    ，依刑法第六十四條第一項、第六十五條第一項規定則不得加重）。並衡酌被告
    一時貪圖牟利，致罹刑章，且僅販入，尚未賣出之際即為警查獲，對社會所生危
    害亦尚非明顯而重大，況其惡性非重，情狀尚堪憫恕，而其所犯之罪，法定本刑
    最輕為無期徒刑、最重為死刑，情輕法重，縱科以法定最低度之刑仍嫌過重，爰
    依刑法第五十九條規定，酌量減輕。爰審酌被告犯罪之動機、目的、手段，犯罪
    所生之危害尚非重大及犯罪後之態度等一切情狀，量處如主文所示之刑。至扣案
    之第一級毒品海洛因五小包（其中一包毛重約一點九公克、毛重約一公克裝及二
    公克裝各二包）、第二級安非他命十四包（毛重約一公克裝計十一包，其他三包
    分別毛重約三點五公克、七點六公克及十七點八公克），應依毒品危害防制條例
    第十八條第一項前段宣告沒收並銷燬之；另扣案之夾鏈袋四十個、電子秤一台，
    係被告所有且用以秤量或分裝毒品乙節，業據被告供陳在卷，自堪認係用以供本
    件犯罪之用，爰依刑法第三十八條第一項第二款併予宣告沒收。至注射針筒五支
    固係被告所有，惟係供其施用毒品之用，亦據被告陳明在卷，既非供本件犯罪之
    用，自無從併予宣告沒收；另帳冊一張係他人積欠被告賭債之記載，並無證據足
    資證明係記載本件犯罪所得，或供本件犯罪之用，自亦無從併予宣告沒收，附此
    敘明。
據上論斷，應依刑事訴訟法第二百九十九條第一項前段，毒品危害防制條例第四條第
一項、第二項、第十八條第一項前段，刑法十一條、第四十七條、第五十五條、第五
十九條、第三十八條第一項第二款，判決如主文。
本案經檢察官黃智炫到庭執行職務。
中      華      民      國    九十二    年      四      月     十七     日
                                    臺灣苗栗地方法院刑事第二庭
                              法  官
右正本證明與原本無異。
如不服本判決，應於送達後十日內向本院提出上訴狀（須附繕本），上訴於臺灣高等
法院臺中分院。
                                        書記官
中      華      民      國    九十二    年      四      月     十七     日
附錄論罪科刑法條
毒品危害防制條例第四條
製造、運輸、販賣第一級毒品者，處死刑或無期徒刑；處無期徒刑者，得併科新台幣
一千萬元以下罰金。
製造、運輸、販賣第二級毒品者，處無期徒刑或七年以上有期徒刑，得併科新台幣七
百萬元以下罰金。
製造、運輸、販賣第三級毒品者，處五年以上有期徒刑，得併科新台幣五百萬元以下
罰金。
製造、運輸、販賣專供製造或施用毒品之器具者，處一年以上七年以下有期徒刑，得
併科新台幣一百萬元以下罰金。前四項之未遂犯罰之。


司法院資訊處製作；財團法人民間司法改革基金會備份。
